臺灣臺中地方法院刑事裁定　　　　　　　　　　　　九十三年度聲字第三一五七號
　　聲明異議人即
　　受感訓處分人　甲○○
右聲請人因感訓案件執行案件，對於臺灣臺中地方法院檢察署檢察官之執行指揮命令
（九十三年度執聲他字第七七一號）聲明異議，本院裁定如左：
    主  文
異議駁回。
    理  由
一、聲請意旨略以：受感訓處分人於八十一年間，因觸犯槍砲案，經處有期徒刑二年
    六月，同時另宣付須執行感訓處分，惟逾三年而不執行。嗣於八十六年間在因觸
    犯槍砲、擄人勒贖等罪名經起訴，基於上開事實原因而經警察機關提報為情節重
    大流氓，經鈞院核定且以交付執行完畢，復於九十三年五月間具狀聲請准予就已
    執行之感訓處分期日，折抵於應執行中，此已經為鈞院裁定准許並賜知逕向執行
    檢察官聲請辦理即可。惟鈞署「..... 犯罪事實顯非同一，故無法適用於檢肅流
    氓條例第二十一條之規定，折抵云云」為由，駁斥之，顯有執行上之不當。按檢
    肅流氓條例施行細則第四十六條第一項、第二項、第五項分訂有：「行為同時觸
    犯刑事法律..... 」、「刑法第五十五、五十六條之牽連犯、連續犯... 」、「
    定執行刑中之一罪或數罪應予折抵... 」以觀。明顯係就構成流氓行為之「事實
    原因」同時觸犯刑事法律，經判決有罪確定而言，果若非為構成流氓之要件，亦
    非為原警察機關所提報之事實原因，自難謂有符合檢肅流氓條例第二十一條所定
    之「同一事實」而有相互折抵之適用。反之，數罪中有一行為係構成流氓條例要
    件，則此一行為應有折抵之適用，與他罪不發生影響。於八十六年再犯槍砲擄人
    勒贖（牽連關係）罪名而先裁定交付管訓處分，係為「首要事實原因」；八十一
    年間裁交感訓一案，經三年未執行而不執行，係基於流氓行為之犯行，而概括論
    列。實係已在犯槍砲而提報經核定宣付執行感訓之事實非假，有鈞院裁定書就事
    實原因論據可稽。鈞署檢察官反持「... 顯非同一」之看法而無法適用相互折抵
    之規定，似與法有扞格之不當，亦即再犯槍砲之事實經核定為流氓要件，且經判
    決有罪確定（併定於盜匪案），感訓處分既已執行完畢，依法有該將此一部分之
    期日折抵於應執行中，顯較為適恰等語。
二、按檢肅流氓條例第二十一條業於八十五年十二月二十三日修正公布，並於同年月
    二十五日生效；修正前第二十一條規定，因受感訓處分人同時觸犯刑事法律，經
    判決確定而先執行有期徒刑之刑事處分，於假釋期間經治安法庭依該條第三項前
    段規定在刑事處分執行完畢前，固不得執行感訓處分。惟依修正後該條例第二十
    一條業經修正為有期徒刑與感訓期間相互折抵，且依修正後該條例施行細則第四
    十六條規定，以先裁判確定者先執行（第一項）；並以實際在監所執行之日數可
    相互折抵（第三項）；其不足折抵者，應於出監所、易科罰金執行、保安處分執
    行完畢後，接續執行感訓處分（第七項），並無於同行為經判決有罪，而於徒刑
    執行完畢或赦免後始得繼續執行之規定，且同條例施行細則第四十六條已經規定
    相互折抵以實際在監之日數折抵，其不足折抵時，應於出監所後接續執行，而檢
    肅流氓條例施行細則第四十六條第一項、第二項、第五項分訂有：「行為同時觸
    犯刑事法律..... 」、「刑法第五十五、五十六條之牽連犯、連續犯... 」、「
    定執行刑中之一罪或數罪應於折抵... 」，其中特別規定「行為同時觸犯刑事法
    律....」應係二者具有相牽連或連續犯之法律關係始能適用，查本件聲明異議人
  ，經本院於八十二年度感裁字第一二○號，裁定應交付感訓處分所依據者係：甲
    ○○於八十一年八月九日，在台中市中友百貨公司，與陳志權二人共同向邱吉慶
    以新台幣四十萬元代價，購入可發射子彈具殺傷力之模型槍二枝及子彈六十顆，
    並以五十萬元代價轉賣與陳參郎，又於同年十一月間某日在台中市全民醫院以十
    五萬元，購入可發射子彈具殺傷力之模型槍一枝及子彈六顆，旋以二十萬元代價
    抵銷積欠盧幼君之債務，又於八十二年一月十八日或十九日，在台中市全民醫院
    以十五萬元代價，向邱吉慶購入可發射子彈具殺傷力之模型槍一枝及子彈二十顆
    ，並以二十萬元代價轉賣與吳景隆，再轉賣與盧幼君，本院於八十三年五月九日
    以八十二年度感裁字第一二○號，裁定應交付感訓處分，經抗告後二審予抗告駁
    回而確定。另臺灣高等法院臺中分院以八十八年度感聲字第一○九號，亦裁定甲
    ○○之感訓處分，准予執行，亦告確定。至於聲明異議人所提於八十六年間在因
    觸犯槍砲、擄人勒贖等罪名，經起訴，由本院於八十六年八月二十六日，以八十
    六年度重訴九六○號判決被告共同意圖勒贖而擄人罪判處有期徒刑十五年，其所
    認定之犯罪事實，為被告於八十六年二月旬起連續購買人頭支票，查知張秋月所
    騎乘之機車尾三碼為「六四三」後，甲○○遂於八十六年二月二十三日十六時許
    ，交給陳建旭、黃聰敏及洪旭仁具有殺傷力之制式九ＭＭ半自動手槍貳把，及九
    ＭＭ半自動手槍子彈十三發，而行擄人勒贖張秋月，被告上訴後，由臺灣高等法
    院臺中分院以八十八年度上更一字第五一號撤銷改判，為甲○○未經許可無故持
    有手槍，累犯，處有期徒刑二年六月，又共同意圖勒贖而擄人累犯，判處有期徒
    刑十五年，定執行有期徒刑十七年，最後經最高法院判決上訴駁回而確定，均有
    本院調閱上開卷宗核閱無誤，綜上所述，聲請人准予交付感訓所認定之事實，其
    非行時間，係在八十一、八十二年間，與之後因盜匪案而受裁判之八十六年二月
    間，二者相距已有四、五年之久，且二者犯罪事實顯非同一，而確定之判決亦未
    認定有何牽連犯、連續犯之法律關係，均如上述，二者更無刑法第五十五條、第
    五十六條牽連犯、連續犯之適用，受感訓處分人仍執二者犯罪事實係屬同一，而
    依檢肅流氓條例施行細則第四十六條第一項、第二項、第五項規定而為聲明異議
    ，自屬無理由，應予駁回。
據上論斷，應依檢肅流氓條例第二十三條，刑事訴訟法第四百八十六條，裁定如主文
。
中      華      民      國    九十三    年     十一     月     二十三  日
                                臺灣臺中地方法院刑事第三庭
                                      法  官 黃松竹
右正本証明與原本無異。
如不服本裁定，應於送達後十日內，向本院提出抗告狀。
                                      書記官
中      華      民      國    九十三    年     十一     月     二十三  日
